臺灣臺北地方法院刑事判決　　　　　　 100年度易字第1171號
公　訴　人　臺灣臺北地方法院檢察署檢察官
被　　　告　蔡寶炎
上列被告因恐嚇案件，經檢察官聲請簡易判決處刑（100年度偵
字第2884號），本院（100年度簡字第1508號）認有不合於簡易
判決處刑情形，改依通常程序審理後，判決如下：
    主  文
蔡寶炎以加害生命之事，恐嚇他人，致生危害於安全，處拘役伍
拾日，如易科罰金，以新臺幣壹仟元折算壹日。
    事  實
一、蔡寶炎於民國99年11月27日下午4時15分許，在臺北市○○
    區○○街96號前，因故與蔡承錞起口角爭執，竟接續以要殺
    害蔡承錞等加害生命之言語恫嚇，致生危害於安全。蔡承錞
    感覺生命安全受到威脅，立即報警處理後而查悉上情。
二、案經被害人蔡承錞訴由臺北市政府警察局信義分局報告臺灣
    臺北地方法院檢察署檢察官偵查後聲請簡易判決處刑。
    理  由
一、訊據被告蔡寶炎矢口否認有恐嚇犯行，辯稱：伊當時有喝酒
    ，告訴人蔡承錞講話刺激到伊，伊不記得講了什麼話云云。
    然查，被告於前揭時、地，與告訴人因為投票之事起口角爭
    執，被告憤而以要殺害告訴人的言語恫嚇等情，業據告訴人
    於本院審理時以證人身分結證明確。而告訴人因受到言語恫
    嚇心生畏懼才報警處理乙節，亦據證人即現場處理員警李智
    煌於本院審理時證述在卷。被告雖以前詞否認告訴人指訴的
    真實性，然依被告於偵查時所述：伊本來與老闆在聊天談投
    票的事，伊說也不知道應該投給何人，就投本省的就好，結
    果旁邊那名女子就很沒禮貌說難道你不是從中國來的嗎…伊
    當時說有喝一點酒，如果子彈發射出去你就不好了…伊當時
    有喝酒，有點醉，說不定有說了不應該說的話，但伊當時被
    激怒起來等語，可見被告亦自承因為與告訴人起爭執而情緒
    憤激，有說出使告訴人心生畏懼的言語。而告訴人報警究辦
    後，員警到場瞭解涉及恐嚇之事，遂要求被告到警局製作筆
    錄接受調查，被告表面上應允，實則卻逕自騎乘腳踏車離去
    ，而未到警局製作筆錄，此情業據證人李智煌於本院審理時
    證述屬實。更顯見被告畏罪情虛，才會規避刑事偵查。綜上
    各情，足以佐證告訴人的指訴信而有徵，可堪信實。至於被
    告辯稱酒醉而不知自己的行為云云，然依證人李智煌就此於
    本院審理時所述：並未聞到被告身上有酒味，當時伊問被告
    都可以配的回答等語，不僅並無被告所稱酒醉之事，況且，
    依被告前揭偵查時的陳述，不僅能夠明確陳述本件爭執的起
    因，甚至在員警到場瞭解其行為涉及恐嚇刑事犯罪，要求其
    到警局接受詢問調查時，還可自行騎腳踏車離去，並試圖規
    避刑責，足認被告行為當時，並無任何酒醉而心神喪失或精
    神耗弱的情形。是被告否認犯罪的辯解，均核屬臨訟卸責之
    詞，難以憑採。至於被告聲請傳喚在場的掃街清潔人員作證
    ，然被告並未陳明該人的年籍資料，自屬無從調查，被告又
    聲請在該處營業的雞排店老闆作證，然員警受理本件後，即
    曾就此做過訪查，該店老闆稱已不記得爭吵的內容，此業據
    證人李智煌於本院審理時證述在卷，自無調查之必要，均附
    此說明。從而本件事證明確，應依法論科。
二、核被告所為，係犯刑法第305條之恐嚇危害安全罪。被告於
    密接的時間，在相同的地點，多次出言恫嚇告訴人，核屬接
    續行為，為單純一罪。爰審酌被告未能控制自己情緒，以加
    害生命之事出言恐嚇告訴人，缺乏尊重他人之法治觀念，且
    迄本院審理時，均未曾表達悔意，反而一再直指告訴人的不
    是，其犯後態度不佳，暨被告前此未有刑事前案紀錄之素行
    、生活狀況、犯罪之動機、目的、手段等一切情狀，量處如
    主文所示之刑，並諭知易科罰金之折算標準。
據上論斷，應依刑事訴訟法第452 條、第284 條之1 、第299 條
第1項前段，刑法第305條、第41條第1項前段，刑法施行法第1條
之1，判決如主文。
本案經檢察官李蕙如到庭執行職務。
中    華    民    國   100    年    6     月    30    日
                  刑事第十三庭  法  官  許泰誠
以上正本證明與原本無異。
如不服本判決應於收受送達後10日內向本院提出上訴書狀，並應
敘述具體理由；其未敘述上訴理由者，應於上訴期間屆滿後20日
內向本院補提理由書（均須按他造當事人之人數附繕）「切勿逕
送上級法院」。
                                書記官  高菁菁
中    華    民    國   100    年    6     月    30    日
附錄本案論罪科刑法條全文：
中華民國刑法第305條
（恐嚇危害安全罪）
以加害生命、身體、自由、名譽、財產之事，恐嚇他人致生危害
於安全者，處 2 年以下有期徒刑、拘役或 3 百元以下罰金。